【裁判字號】    98,簡上,731
【裁判日期】    981118
【裁判案由】    妨害名譽
【裁判全文】
臺灣高雄地方法院刑事判決             98年度簡上字第731號
上  訴  人
即  被  告  乙○○
上列上訴人因妨害名譽案件，不服本院97年度審簡字第4702號中
華民國98年6 月22日所為之第一審刑事簡易判決（聲請簡易判決
處刑案號：97年度調偵字第700 號），提起上訴，本院管轄之第
二審合議庭，判決如下：
    主  文
上訴駁回。
乙○○緩刑參年。
    事  實
一、乙○○與甲○○為鄰居，於民國96年9 月25日10時20分許，
    因乙○○將所駕車輛停放在巷內影響進出，遭甲○○報警拖
    吊糾葛，2 人滋生口角爭執，詎乙○○竟因而心生不滿，在
    高雄市○○區○○街501 巷2 號甲○○住家門前公用道路上
    之不特定多數人得共見共聞之場合，基於公然侮辱之犯意，
    以「你講什麼瘋話」、「幹…」（台語）等詞公然侮辱甲○
    ○，足以貶損甲○○名譽。
二、案經甲○○訴由臺灣高雄地方法院檢察署檢察官偵查後聲請
    以簡易判決處刑。
    理  由
一、本案上訴人即被告乙○○所犯為死刑、無期徒刑、最輕本刑
    為3 年以上有期徒刑以外之罪，其就被訴事實為有罪之陳述
    ，經本院告知簡式審判程序之旨，並聽取公訴人及被告之意
    見後，經合議庭評議後，裁定進行簡式審判程序，又本件卷
    內之物證、書證等證據，依同法第273 條之2 規定，不受第
    159 條第1 項關於傳聞法則規定之限制，依法均有證據能力
    。
二、上開事實，業經被告於本院審理中坦承不諱，並據告訴人甲
    ○○於偵訊中指證在卷（他字卷第15頁、偵卷第7 頁），復
    有錄有案發日雙方口角內容之錄音帶及錄音譯文附卷可稽（
    他字卷第5 至9 、20頁），且按刑法分則中公然二字之意義
    ，係指以不特定人或多數人（包括特定多數人在內）得以共
    見共聞之狀況為已足，有司法院院解字第2033號解釋及司法
    院大法官釋字第145 號解釋在案，而本件被告向告訴人表述
    事實欄所載之言詞，係在告訴人之家門前之公用道路上，並
    非被告私人領域，應屬不特定人或多數人得以共見共聞之狀
    況，是被告上開言詞，確係公然為之無訛；又「你講什麼瘋
    話」、「幹…」（台語）等詞，在社會觀感上，具有貶低、
    污衊之意，確足以貶損告訴人之聲譽甚明，凡此足認被告所
    為之自白與事實相符，可採為認定事實之依據，本案事證明
    確，被告犯行堪以認定，自應依法論科。
三、核被告所為係犯刑法第309 條第1 項公然侮辱罪。原審以被
    告罪證明確，因而適用刑法第309 條第1 項、第41條第1 項
    前段及刑法施行法第1 條之1 之規定，並審酌被告僅因細故
    即在不特定多數人得以共聞之處辱罵告訴人，無視他人之名
    譽權，其行為誠屬可議，惟念其並無任何犯罪前科，並考量
    被告之犯罪動機、智識程度等一切具體情狀，量處拘役30日
    ，併諭知易科罰金之折算標準。核其認事用法，並無不合，
    量刑亦屬允當。被告上訴意旨以原審判決量刑過重為由，並
    無理由，應予駁回。
四、又被告於上訴後，於本院審理時坦承犯罪，堪認尚具悔意，
    且被告前未曾受有期徒刑以上刑之宣告，素行尚佳，此有臺
    灣高等法院被告前案紀錄表在卷足按，且告訴人亦當庭表明
    願意宥恕被告之意（本院簡上卷第51頁），本院審酌上情暨
    被告係因一時失慮，致罹刑章，經此偵、審程序及刑之宣告
    ，當知所警惕，信無再犯之虞，因認前開所宣告之刑以暫不
    執行為適當，爰依刑法第74條第1 項第1 款規定，諭知緩刑
    3 年，以啟自新。
據上論斷，應依刑事訴訟法第455 條之1 第1 項、第3 項、第36
4 條、第368 條、第273 條之1 第1 項，刑法第74條第1 項第1
款，判決如主文。
本案經檢察官丙○○到庭執行職務。
中    華    民    國    98    年    11    月    18    日
                  刑事第八庭  審判長法  官  王伯文
                                    法  官  蔣志宗
                                    法  官  林建鼎
以上正本證明與原本無異。
不得上訴。
中    華    民    國    98    年    11    月    18    日
                                    書記官  林秀敏
附錄本案論罪科刑法條：
刑法第309 條第1 項：
公然侮辱人者，處拘役或300 元以下罰金。
中華民國刑法施行法第1 條之1
中華民國94年1 月7 日刑法修正施行後，刑法分則編所定罰金之
貨幣單位為新臺幣。
94年1 月7 日刑法修正時，刑法分則編未修正之條文定有罰金者
，自94年1 月7 日刑法修正施行後，就其所定數額提高為30倍。
但72年6 月26日至94年1 月7 日新增或修正之條文，就其所定數
額提高為3 倍。


司法院資訊處製作；財團法人民間司法改革基金會備份。
